臺灣高雄地方法院刑事判決　　　　　　　94年度訴字第2019號
公　訴　人　臺灣高雄地方法院檢察署檢察官
被　　　告　甲○○
上列被告因毒品危害防制條例案件，經檢察官提起公訴（94年度
毒偵字第3691號），本院適用簡式審判程序判決如下：
    主  文
甲○○連續施用第一級毒品，累犯，處有期徒刑捌月。扣案之第
一級毒品海洛因壹包（淨重零點零伍公克，空包裝重零點貳零公
克）沒收銷燬之。
    事  實
一、甲○○前於民國87年間因違反毒品危害防制條例案件，經本
    院以87年度毒聲字第3751、4374號裁定送觀察、勒戒後，因
    認無繼續施用毒品傾向，於87年12月19日釋放，並由臺灣高
    雄地方法院檢察署檢察官以87年度偵字第24966 、26854 、
    28443 號為不起訴處分；復於90年間再因施用毒品，經本院
    以91年度毒聲字第457 號裁定送觀察、勒戒，因認有繼續施
    用毒品傾向，再由本院以91年度毒聲字第2120號裁定令入戒
    治處所施以強制戒治，於91年9 月26日出所，並經本院以91
    年度訴字第1245號判處有期徒刑10月確定；又因毀損案件，
    經本院90年度簡上字第122 號判處有期徒刑4 月確定，因公
    共危險、過失傷害等案，經臺灣高等法院高雄分院以91 年
    度交上訴字第39號判決應執行有期徒刑1 年2 月確定，以上
    徒刑接續執行，於93年5 月28日縮短刑期假釋出監，並於93
    年12月14日假釋期滿，以已執行論。
二、詎甲○○於前受觀察勒戒、強制戒治執行完畢釋放後五年內
    ，猶不知悔改，竟仍基於施用第一級毒品海洛因之概括犯意
    ，於94年3 月下旬之某日起至94年4 月21日下午4 時許止，
    ，在高雄市○○街不知名之加油站，以針筒注射方式，施用
    第一級毒品海洛因多次。嗣經警於94年4 月22日16時30分許
    ，在高雄市○○路與民生路路口查獲，並扣得第一級毒品海
    洛因1 小包（毛重0.15公克，起訴書誤為毛重1.5 公克）。
二、案經高雄市政府警察局鹽埕分局報請臺灣高雄地方法院檢察
    署檢察官偵查起訴。
    理  由
壹、程序部分
    本件被告甲○○所犯係死刑、無期徒刑、最輕本刑為三年以
    上有期徒刑以外之罪，其於準備程序中就前揭被訴事實為有
    罪之陳述，經受命法官告知簡式審判程序之旨，並聽取公訴
    人、被告之意見後，本院認無不得或不宜改依簡式審判程序
    進行之處，爰依刑事訴訟法第二百七十三條之一第一項、第
    二百八十四條之一，裁定本件由受命法官獨任進行簡式審判
    程序，合先敘明。
貳、實體部分
一、前揭事實，業據被告甲○○於本院審理時坦承不諱，且被告
    於94年4 月22日為警查獲時所採集之尿液，經送高雄市立凱
    旋醫院鑑驗結果，呈嗎啡陽性反應（海洛因在人體內代謝成
    嗎啡，係檢驗其尿液中嗎啡反應），有前揭醫院94年5月2日
    濫用藥物尿液檢驗報告1紙在卷可稽，並有扣案之第一級毒
    品海洛因1包可資佐證；扣認之毒品海洛因經送請法務部調
    查局鑑驗結果，確含第一級毒品海洛因成分（淨重0.05公克
    ，空包裝重0.20公克），有該局94年6月17日調科壹字第
    220020234號鑑定通知書乙件在卷可憑；是被告上開自白與
    事實相符，自可採為認定犯罪事實之證據。
二、被告前於民國87年間因違反毒品危害防制條例案件，經本院
    以87年度毒聲字第3751、4374號裁定送觀察、勒戒後，因認
    無繼續施用毒品傾向，於87年12月19日釋放，並由臺灣高雄
    地方法院檢察署檢察官以87年度偵字第24966 、26854 、
    28443 號為不起訴處分；惟其復於90年間再因施用毒品，經
    本院以91年度毒聲字第457 號裁定送觀察、勒戒，因認有繼
    續施用毒品傾向，再由本院以91年度毒聲字第2120號裁定令
    入戒治處所施以強制戒治，於91年9 月26日出所，並經本院
    以91年度訴字第1245號判處有期徒刑10月確定，有臺灣高等
    法院被告前案紀錄表、臺灣高雄地方法院檢察署刑案資料查
    註紀錄表在卷足憑；被告於上揭觀察、勒戒釋放後五年內再
    犯，再犯後五年內復有本件施用毒品犯行，因之前戒毒程序
    ，並不足以遮斷其施用毒品之癮，應由檢察官偵查起訴。是
    本件事證明確，被告犯行應依法論科。
三、按海洛因為毒品危害防制條例第2 條2 項第1 款所規定之第
    一級毒品，被告施用海洛因，核其所為，係犯毒品危害防制
    條例第10條第1 項施用第一級毒品罪。被告持有第一級毒品
    ，復進而施用，其持有第一級毒品之低度行為，為施用之高
    度行為所吸收，不另論罪；被告多次施用第一級毒品之犯行
    ，時間緊接，所犯罪名相同，顯係出於概括之犯意為之，為
    連續犯，應依刑法第56條之規定以一罪論，並加重其刑。被
    告因施用毒品案件，經本院以91年度訴字第1245號判處有期
    徒刑10月確定；又因毀損案件，經本院90年度簡上字第122
    號判處有期徒刑4 月確定，另因公共危險、過失傷害等案，
    經臺灣高等法院高雄分院以91年度交上訴字第39號判決應執
    行有期徒刑1 年2 月確定，以上徒刑接續執行，於93年5 月
    28 日 縮短刑期假釋出監，並於93年12月14日假釋期滿，以
    已執行論，其於執行完畢五年內再犯本件有期徒刑以上之罪
    ，為累犯，應加重本刑至二分之一，並遞加之。爰審酌被告
    因施用毒品，經強制戒治後，竟仍未能戒絕毒品，猶再施用
    ，顯見其不知悔改，意志不堅，惟其於本院審理時業已坦承
    犯行，犯後態度尚佳，且念其施用毒品乃自戕一己之身體健
    康，尚未害及他人等一切情狀，量處如主文所示之刑，以示
    懲儆。又扣案之第一級毒品海洛因1 包，經檢驗結果確呈現
    海洛因陽性反應，已如前述，且該包裝因與其內之毒品無法
    析離，應將之同視為第一級毒品，不問屬於被告與否，均應
    依毒品危害防制條例第18條第1 項前段規定宣告沒收銷燬之
    。
四、公訴人雖未就94年3月下旬之某日起至94年4月21日下午4時
    許止（除已起訴部分外）之犯行起訴，然此部分與已起訴部
    分有連續犯之裁判上一罪關係，當為起訴效力所及，本院自
    應一併審理，附此敘明。
據上論斷，應依刑事訴訟法第273 條之1 第1 項、第299 條第1
項前段，毒品危害防制條例第10條第1 項、第18條第1 項前段，
刑法第11條前段、第56條、第47條，判決如主文。
中　　華　　民　　國　　94　　年　　8 　　月　　 2　　日
                    刑事第四庭    法　官  李  蓓
以上正本證明與原本無異。
如不服本判決，應於收受送達後10日內向本院提出上訴書狀（應
附繕本）。
中　　華　　民　　國　　94　　年　　8 　　月　　3 　　日
　　　　　　　　　　　　 　       書記官  何慧娟
附錄本判決論罪科刑法條：
毒品危害防制條例第10條
施用第一級毒品者，處 6 月以上 5 年以下有期徒刑。
